---
title: DiDo alimentation package
output: github_document
---

<!-- README.md is generated from README.Rmd. Please edit that file -->

```{r, include = FALSE}
knitr::opts_chunk$set(
  collapse = TRUE,
  comment = "#>",
  fig.path = "man/figures/README-",
  out.width = "100%",
  warning = FALSE,
  message = FALSE
)
```

# DiDoscalim

<!-- badges: start -->
[![Project Status: WIP – Initial development is in progress, but there has not yet been a stable, usable release suitable for the public.](https://www.repostatus.org/badges/latest/wip.svg){target='_blank'}](https://www.repostatus.org/#wip)
[![R-CMD-check](https://github.com/MTES-MCT/didor/workflows/R-CMD-check/badge.svg)](https://github.com/MTES-MCT/didor/actions)
[![Codecov test coverage](https://codecov.io/gh/nbc/didor/branch/main/graph/badge.svg)](https://codecov.io/gh/nbc/didor?branch=main)
<!-- badges: end -->

package R pour alimenter l'outil de diffusion de données DiDo du [CGDD/SDES](https://www.statistiques.developpement-durable.gouv.fr/).

## Installation

Vous pouvez installer ce package depuis GitHub:

```{r, eval = FALSE}
# Install from GitHub
library(devtools)
devtools::install_github("mtes-mct/didoscalim")
```

## Configuration

La configuration de didoscalim se fait dans votre .Renviron. Pour l'éditer vous
pouvez utiliser `usethis::edit_r_environ()`. Ajouter les lignes suivantes (la
clef d'API est disponible dans l'interface web d'alimentation dans l'onglet "Mon
compte")  :

```
DIDOSCALIM_BASE_PATH_ECOLE=http://api.alimentation.ecole.fr/v1
DIDOSCALIM_API_KEY_ECOLE=ma_clef_api_ecole

DIDOSCALIM_BASE_PATH_PROD=http://api.alimentation.prod.fr/v1
DIDOSCALIM_API_KEY_PROD=ma_clef_api_prod
```

Pour vérifier que vos environnements sont bien configurés :

```{r, eval = FALSE}
library(didoscalim)
readRenviron("~/.Renviron")
load_envs()
check_config()
```


Vous pouvez trouver l'ensemble de la documentation sur [la page du projet](https://mtes-mct.github.io/didoscalim/).


## Tests

Les tests nécessitent un environnement de développement DiDo configuré.

DIDOSCALIM_BASE_PATH_PROD=http://api.alimentation.prod.fr/v1
DIDOSCALIM_API_KEY_PROD=ma_clef_api_prod
