---
title: DiDoscalim alimentation package
output: github_document
---

<!-- README.md is generated from README.Rmd. Please edit that file -->

```{r, include = FALSE}
knitr::opts_chunk$set(
  collapse = TRUE,
  comment = "#>",
  fig.path = "man/figures/README-",
  out.width = "100%",
  warning = FALSE,
  message = FALSE
)
```

# DiDoscalim

<!-- badges: start -->
[![Project Status: WIP – Initial development is in progress, but there has not yet been a stable, usable release suitable for the public.](https://www.repostatus.org/badges/latest/wip.svg){target='_blank'}](https://www.repostatus.org/#wip)
<!-- badges: end -->

Un package R pour générer des fichiers CSV au format DiDo (CSV augmenté) et
alimenter l'outil de diffusion de données DiDo du
[CGDD/SDES](https://www.statistiques.developpement-durable.gouv.fr/).

Ce package est encore en cours de développement.

## Installation

Vous pouvez installer ce package depuis GitHub :

```{r, eval = FALSE}
# Install from GitHub
library(devtools)
devtools::install_github("mtes-mct/didoscalim")

library(didoscalim)
```

## Configuration

* [utiliser les environnements](articles/les-environnements.html)

La configuration de didoscalim se fait dans votre .Renviron. Pour l'éditer vous
pouvez utiliser `usethis::edit_r_environ()`. Ajouter les lignes suivantes (la
clef d'API est disponible dans l'interface web d'alimentation dans l'onglet "Mon
compte")  :


Il est fortement recommandé de tester les chargements avant de les lancer sur
`PROD`, pour cela configurez au minimum les environnements `ECOLE` et `PROD`.

Pour vérifier que vos environnements sont bien configurés :

```{r, eval = FALSE}
library(didoscalim)
readRenviron("~/.Renviron")
load_envs()
check_envs()
```

Par défaut, didoscalim utilisera l'environnement `ECOLE`. pour basculer sur
l'environnement `PROD` vous pouvez lancer la commande :

```{r, eval = FALSE}
set_work_env("PROD")
```

Vous pouvez à tout moment voir sur quel environnement vous travailler avec la
commande `get_work_env()`

Pour rebasculer sur l'environnement `ECOLE` :
```{r, eval = FALSE}
set_work_env()
```

## Documentation

Vous pouvez trouver l'ensemble de la documentation sur [la page du
projet](https://mtes-mct.github.io/didoscalim/) et en particuler :

* [comment générer un fichier augmenté](articles/csv-augmente.html)
* [comment intégrer des nouveaux jeux/fichiers de
données](articles/charger-des-donnees.html)
* [utiliser les environnements](articles/les-environnements.html)


## Pour les développeurs

### Les tests

Les tests de ce package nécessitent pour le moment un environnement de
développement DiDo configuré pour tester les interactions avec l'API.

### Documentation en ligne

La documentation ne peut pas (encore ?) être généré par les github actions, il
faut donc pour le moment générer le site statiquement à partir d'une poste qui a
accès à un environnement DiDo de développement.

Si vous avez modifié la documentation, avant de pousser une nouvelle vous devez
lancer les commandes suivantes :

```{r, eval = FALSE}
devtools::build_readme()
devtools::document()
devtools::build_vignettes()
devtools::build_site()
```
