---
title: "Les environnements"
output: rmarkdown::html_vignette
vignette: >
  %\VignetteIndexEntry{Les environnements}
  %\VignetteEngine{knitr::rmarkdown}
  %\VignetteEncoding{UTF-8}
---

```{r, include = FALSE}
knitr::opts_chunk$set(
  collapse = TRUE,
  comment = "#>"
)
```

```{r setup}
library(didoscalim)
```

## Les environnements DiDo

## Configuration

Les environnements se configurent dans le fichier `.Renviron`.

Chaque environnement est configuré par deux lignes comme celles-ci :

```
DIDOSCALIM_BASE_PATH_<NOM_ENVIRONNEMENT>=http://api.alimentation.ecole.fr/v1
DIDOSCALIM_API_KEY_<NOM_ENVIRONNEMENT>=ma_clef_api_ecole
```

Où `<NOM_ENVIRONNEMENT>` peut prendre les valeurs `DEV`, `PREPROD`, `ECOLE` et
`PROD`.

Si vous êtes un producteur, vous devez avoir accès aux environnements `ECOLE` et
`PROD`.

## Choisir un environnement

Si vous ne sélectionnez pas d'environnement, DiDo prendra par défaut le premier
configuré dans l'ordre : `DEV`, `PREPROD`, `ECOLE`. Il ne choisira jamais `PROD`
implicitement.

Pour sélectionner un environnement, utilisez la commande `set_work_env()` :

```{r, eval = FALSE}
set_work_env("PROD")
```

Pour revenir à l'environnement par défaut :

```{r, eval = FALSE}
set_work_env()
```

Vous pouvez à tout moment voir dans quel environnement vous êtes

Vous pouvez lister les environnements configués avec la commande `list_envs()` et vérifier qu'ils fonctionnent avec la commande `check_envs()`

## Méthode

Écrivez et testez vos scripts dans l'environnement `ECOLE` par défaut. Quand
vous êtes satisfait du résultat, basculer sur l'environnement de `PROD` et
relancez les scripts.
